臺灣高等法院臺中分院刑事裁定　
110年度聲字第3114號

聲  請  人  臺灣高等檢察署臺中檢察分署檢察官     
受  刑  人  辜秋桂


上列聲請人因受刑人數罪併罰有二裁判以上，聲請定其應執行之
刑（聲請案號：110年度執聲字第1439號），本院裁定如下：
    主  文
辜秋桂因犯如附表所示各罪所處之徒刑，應執行有期徒刑玖年陸
月。
    理  由
一、聲請意旨略以：受刑人辜秋桂因藥事法等數罪，先後經判決
    確定如附表，數罪中雖有刑法第50條第1項但書所列之情形
    ，惟受刑人已請求檢察官聲請定應執行刑，有臺灣苗栗地方
    檢察署民國110年11月30日公務詢問紀錄表足稽，應依刑法
    第50條第2項、第53條、第51條第5款規定，定其應執行之刑
    ，爰依刑事訴訟法第477條第1項聲請裁定等語。
二、按裁判確定前犯數罪者，併合處罰之；數罪併罰，有二裁判
    以上者，依刑法第51條之規定，定其應執行之刑；又宣告多
    數有期徒刑，於各刑中之最長期以上，各刑合併之刑期以下
    定其刑期，但不得逾30年，刑法第50條第1 項前段、第53條
    、第51條第5 款分別定有明文。次按數罪併罰之定應執行之
    刑，係出於刑罰經濟與責罰相當之考量，並非予以犯罪行為
    人或受刑人不當之利益，為一種特別的量刑過程，相較於刑
    法第57條所定科刑時應審酌之事項係對一般犯罪行為之裁量
    ，為定應執行刑之宣告，乃對犯罪行為人本身及所犯各罪之
    總檢視，除應考量行為人所犯數罪反應出之人格特性，並應
    權衡審酌行為人之責任與整體刑法目的及相關刑事政策，在
    量刑權之法律拘束性原則下，依刑法第51條第5 款之規定，
    採限制加重原則，以宣告各刑中之最長期為下限，各刑合併
    之刑期為上限，但最長不得逾30年，資為量刑自由裁量權之
    外部性界限，並應受法秩序理念規範之比例原則、平等原則
    、責罰相當原則、重複評價禁止原則等自由裁量權之內部抽
    象價值要求界限之支配，以使輕重得宜，罰當其責，俾符合
    法律授與裁量權之目的，以區別數罪併罰與單純數罪之不同
    ，兼顧刑罰衡平原則（最高法院100 年度台抗字第440 號刑
    事裁定意旨參照）。又刑事訴訟法第370 條第2 項、第3項
    ，已針對第二審上訴案件之定應執行之刑，明定有不利益變
    更禁止原則之適用，分屬不同案件之數罪併罰，倘一裁判宣
    告數罪之刑，曾經定其執行刑，再與其他裁判宣告之刑（或
    執行之刑）定其執行刑時，在法理上亦應同受此原則之拘束
    （最高法院103 年度第14次刑事庭會議決議意旨參照）；亦
    即另定之執行刑，其裁量所定之刑期，不得較重於前定之執
    行刑加計後裁判宣告之刑（或執行之刑）之總和（最高法院
    104 年度台抗字第410 號裁定意旨參照）。
三、經查： 
　㈠受刑人辜秋桂所犯如附表編號1至附表編號9所示之罪，前經
    臺灣苗栗地方檢察署以109年度毒偵字第901號、109年度偵
    字第4640號起訴，經臺灣苗栗地方法院109年度訴字第452號
    第一審判決，受刑人不服提起上訴後，復經本院110年度上
    訴字第1219號判決確定，有上開判決書及臺灣高等法院被告
    前案紀錄表附卷可稽。聲請書附表編號1至附表編號9將偵察
    機關年度案號欄記載為「苗栗地檢109年度偵字第4640號」
    ，聲請書附表編號5、編號6、編號9將判決日期欄記載為「1
    09/09/29」，應係誤載，爰更正如本裁定附表所示。
  ㈡受刑人辜秋桂因違反毒品危害防制條例等數罪，經本院先後
    判處如附表所示之刑確定，有各該案件判決及臺灣高等法院
    被告前案紀錄表在卷可查。又受刑人所犯如附表編號1至附
    表編號6所示之罪，乃不得易科罰金、不得易服社會勞動之
    罪，附表編號7至附表編號9所示之罪，乃不得易科罰金、但
    得易服社會勞動之罪，依刑法第50條第1項但書，原不得併
    合處罰，惟受刑人於110年11月30日向檢察官聲請定應執行
    刑，此有臺灣苗栗地方檢察署公務詢問紀錄表1份在卷可憑
    ，故本院認檢察官聲請定其應執行之刑為合法正當，應予准
    許。
　㈢依最高法院110年度台抗大字第489號大法庭裁定意旨：「定
    應執行刑，不僅攸關國家刑罰權之行使，於受刑人之權益亦
    有重大影響，除顯無必要或有急迫情形外，法院於裁定前，
    允宜予受刑人以言詞、書面或其他適當方式陳述意見之機會
    ，程序保障更加周全。」予受刑人陳述意見之機會，經本院
    書面通知受刑人於期限內表示意見，而其具狀表示無意見，
    有本院110中分高刑鳳110聲3114字第11581號函、送達證書
    、本院陳述意見調查表在卷可憑，本院審酌受刑人所犯如附
    表所示各罪之犯罪態樣、時間間隔、侵害法益、各罪依其犯
    罪情節所量定之刑，及所犯如附表編號1至編號6所示之罪，
    前經定應執行刑為有期徒刑9年確定，附表編號7至編號9所
    示之罪，前經定應執行刑為有期徒刑8月確定，有上開判決
    及臺灣高等法院被告前案紀錄表在卷可查，暨考量前述比例
    原則、平等原則、責罰相當原則、重複評價禁止原則等自由
    裁量權之內部抽象價值要求之界限，爰合併定其應執行之刑
    如主文所示。　
據上論結，應依刑事訴訟法第477條第1項，刑法第53條、第51條
第5款，裁定如主文。　
中　　華　　民　　國　　111 　年　　1 　　月　　4 　　日
　　　　　　刑事第一庭  審判長法　官　江  德  千
                              法  官  高  增  泓     
                              法  官　簡  源  希
以上正本證明與原本無異。
如不服本裁定，應於收受送達後5日內向本院提出抗告書狀 (須
附繕本)。因疫情而遲誤不變期間，得向法院聲請回復原狀。 

                              書記官　吳  麗  琴  
　　　　　　　　　　　　　　　
中　　華　　民　　國　　111 　年　　1 　　月　　4 　　日

附表：受刑人辜秋桂定應執行刑案件一覽表 
編　　　　　號  1 2 3 罪　　　　　名  毒品危害防制條例 毒品危害防制條例 毒品危害防制條例 宣　　告　　刑  有期徒刑8年4月 有期徒刑8年 有期徒刑8年 犯　罪　日　期  108年10月14日 109年3月4日  109年4月29日 偵查(自訴)機關 年度案號  苗栗地檢109年度偵字第4640號等 苗栗地檢109年度偵字第4640號等 苗栗地檢109年度偵字第4640號等 最　後 事實審 法　  院 中高分院 中高分院 中高分院  案　  號 110年度上訴字第1219號 110年度上訴字第1219號 110年度上訴字第1219號  判決日期 110年9月29日 110年9月29日 110年9月29日 確　定 判　決 法　　院 中高分院 中高分院 中高分院  案　　號 110年度上訴字第1219號 110年度上訴字第1219號 110年度上訴字第1219號  確定日期 110年10月27日 110年10月27日 110年10月27日 是否為得易科 罰金、社會勞動之案件  不得易科、社勞 不得易科、社勞 不得易科、社勞 備註  苗栗地檢110年度執字第2426號 苗栗地檢110年度執字第2426號 苗栗地檢110年度執字第2426號   編號1至6之罪已定應執行有期徒刑9年   
附表：受刑人辜秋桂定應執行刑案件一覽表 
編　　　　　號  4 5 6 罪　　　　　名  毒品危害防制條例 毒品危害防制條例 毒品危害防制條例 宣　　告　　刑  有期徒刑4年 有期徒刑3年10月 有期徒刑4年 犯　罪　日　期  109年3月10日 109年4月22日  109年3月10日 偵查(自訴)機關 年度案號  苗栗地檢109年度偵字第4640號等 苗栗地檢109年度偵字第4640號等 苗栗地檢109年度偵字第4640號等 最　後 事實審 法　  院 中高分院 中高分院 中高分院  案　  號 110年度上訴字第1219號 110年度上訴字第1219號 110年度上訴字第1219號  判決日期 110年9月29日 110年9月29日 110年9月29日 確　定 判　決 法　　院 中高分院 中高分院 中高分院  案　　號 110年度上訴字第1219號 110年度上訴字第1219號 110年度上訴字第1219號  確定日期 110年10月27日 110年10月27日 110年10月27日 是否為得易科 罰金、社會勞動之案件  不得易科、社勞 不得易科、社勞 不得易科、社勞 備註  苗栗地檢110年度執字第2426號 苗栗地檢110年度執字第2426號 苗栗地檢110年度執字第2426號   編號1至6之罪已定應執行有期徒刑9年   
附表：受刑人辜秋桂定應執行刑案件一覽表 
編　　　　　號  7 8 9 罪　　　　　名  藥事法 藥事法 藥事法 宣　　告　　刑  有期徒刑5月 有期徒刑6月 有期徒刑4月 犯　罪　日　期  109年5月11日 109年4月29日  109年5月4日 偵查(自訴)機關 年度案號  苗栗地檢109年度偵字第4640號等 苗栗地檢109年度偵字第4640號等 苗栗地檢109年度偵字第4640號等 最　後 事實審 法　  院 中高分院 中高分院 中高分院  案　  號 110年度上訴字第1219號 110年度上訴字第1219號 110年度上訴字第1219號  判決日期 110年9月29日 110年9月29日 110年9月29日 確　定 判　決 法　　院 中高分院 中高分院 中高分院  案　　號 110年度上訴字第1219號 110年度上訴字第1219號 110年度上訴字第1219號  確定日期 110年10月27日 110年10月27日 110年10月27日 是否為得易科 罰金、社會勞動之案件  不得易科、得社勞 不得易科、得社勞 不得易科、得社勞 備註  苗栗地檢110年度執字第2427號 苗栗地檢110年度執字第2427號 苗栗地檢110年度執字第2427號   編號7至9之罪已定應執行有期徒刑8月